臺灣高等法院臺南分院民事裁定　　100年度抗字第99號
抗　告　人　劉秀娟
相　對　人　唐儷馨
上列抗告人因與相對人間請求假扣押事件，對於中華民國99年
11月18日臺灣嘉義地方法院裁定（99年度嘉全字第1號），提
起抗告，本院裁定如下：
    主  文
抗告駁回。
抗告訴訟費用新台幣壹仟元由抗告人負擔。
    理  由
一、本件抗告意旨略以：抗告人就本件侵權行為事件實有與相對
    人和解之誠意，此由抗告人出席調解委員會6次，相對人僅
    出席4次即明，況抗告人就投保金額高於相對人請求之金額
    ，本件實無日後不能強制執行或甚難執行之虞。雖本件歷經
    刑事判決確定，惟抗告人因經濟困窘，無力繳納罰金，已執
    行拘役完畢在案，非刻意不賠償相對人之損失，為此提起抗
    告，求為廢棄原裁定並駁回相對人假扣押之聲請云云。
二、按債權人就金錢請求或得易為金錢請求之請求，欲保全強制
    執行者，得聲請假扣押；假扣押，非有日後不能強制執行或
    甚難執行之虞者，不得為之。民事訴訟法第522條第1項、第
    523條第1項分別定有明文。又所謂假扣押之原因，係指有日
    後不能強制執行或甚難執行之虞而言，其情形本不以債務人
    浪費財產，增加負擔或就其財產為不利益之處分，將達於無
    資力之狀態，或債務人移住遠處、逃匿無蹤或隱匿財產為限
    。又請求及假扣押之原因，應釋明之；釋明如有不足，而債
    權人陳明願供擔保或法院認為適當者，法院得定相當之擔保
    ，命供擔保後為假扣押。民事訴訟法第526條第1、2項亦有
    明文；而釋明者，僅係法院就某項事實之存否，得到大致為
    正當之心證，即為已足，此與證明須就當事人所提證據資料
    ，足使法院產生堅強心證，可確信其主張為真實者，尚有不
    同（最高法院99年度台抗字第53、170、175號裁定要旨可資
    參照）。
三、經查：相對人即債權人主張抗告人於民國（下同）98年9月1
    8日12時35分許，駕駛車牌號碼8598- NL號自用小客車，沿
    嘉義市○○○路內側車道由東往西方向行駛，途經該路與新
    民路之交岔路口時，惟抗告人疏未注意車前狀況，駕車行經
    行人穿越道未讓行人優先通行，即貿然左轉彎駛入該交岔路
    口由北往南方向行駛，適有相對人騎乘衛生署公告之行人輔
    助器材電動代步車（必翔公司製造，型號：TE-888N，衛生
    署許可字號：第001367號）沿同市○○○路南側行人穿越道
    由西往東方向行駛，致相對人人車倒地並受有四肢多處挫傷
    併擦傷、左頸及左肩鈍挫傷等傷害，相對人對抗告人依法有
    法定損害賠償請求權。惟抗告人拒不和解並一再逃避責任、
    寧願支付刑事罰金，也不肯賠償相對人即被害人之損害，顯
    有日後不能強制執行或甚難以執行之虞，相對人願供擔保以
    代釋明，請求准將抗告人請求於新臺幣（下同）40萬元之範
    圍內，對抗告人之所有財產實施假扣押等情，業據相對人提
    出嘉義市○○○道路交通事故現場圖、道路交通事故調查報
    告表(一)、(二)、臺灣嘉義地方法院99年度交簡上字第22號刑事
    確定裁判、嘉義市警察局交通隊交通事故談話紀錄表為證，
    揆諸上開之說明，堪認相對人對於請求及假扣押之原因已為
    相當之釋明。原審依前開規定，命供擔保後為假扣押，於法
    並無不合。抗告人對於上開債務並不否認，惟主張其投保金
    額遠高於相對人求償之金額、相對人無調解意願、伊非無誠
    意和解等理由否認相對人之請求，然此抗告理由，非假扣押
    程序所應審認之事項，且無法作為駁回債權人假扣押聲請之
    理由。抗告意旨執此指摘原裁定不當，求為廢棄原裁定，為
    無理由，應予駁回。
四、據上論結，本件抗告為無理由，依民事訴訟法第495條之1第
    1 項、第449條第1項、第95條、第78條，裁定如主文。
中    華    民    國    100    年    6    月    30    日
                  民事第一庭    審判長法  官    丁振昌
                                      法  官    高明發
                                      法  官    李素靖
上為正本係照原本作成。
不得抗告。
中    華    民    國    100    年     7    月    1    日
                                      書記官    李良倩